臺灣士林地方法院民事簡易判決
                                  110年度士簡字第1294號
原      告  王穆熙
訴訟代理人  林孝璋律師
被      告  黃祥恩
訴訟代理人  董俞伯律師
上列當事人間請求確認本票債權不存在事件，於中華民國111年3
月9日言詞辯論終結，本院判決如下︰
    主  文
原告之訴駁回。
訴訟費用新臺幣參萬伍仟陸佰伍拾元由原告負擔。
    事實及理由
一、按確認法律關係之訴，非原告有即受確認判決之法律上利益
    者，不得提起之，為民事訴訟法第247條第1項前段所明定。
    所謂即受確認判決之法律上利益，係指因法律關係之存否不
    明確，致原告在私法上之地位有受侵害之危險，此項危險得
    以對於被告之確認判決除去之而言，最高法院109年臺上字
    第1779號判決意旨參照。經查，被告執有由原告與訴外人李
    軒豪所共同簽發如附表所示本票（下稱系爭本票），惟原告
    否認系爭本票票據債權於新臺幣（下同）350萬元之部分存
    在，兩造就系爭本票票據債權於350萬元部分存否之爭執，
    已使原告在私法上地位處於不安狀態，且此種不安狀態，能
    以確認判決除去之，是原告提起本件確認之訴即具有確認利
    益，合先敘明。
二、原告主張：
　㈠被告以系爭本票聲請本票裁定，經鈞院作成110年度司票字第
    8806號民事裁定，然原告並未對於被告有系爭本票所示金額
    之債務，且被告並未舉證其對於原告有如票據金額上所載之
    債權，原告本於票據直接當事人之身分，否認系爭本票債權
    之存在，及否認兩造間存在票據存立之基礎法律關係。為此
    ，爰依民事訴訟法第247條第1項前段規定提起本件確認之訴
    等語，並聲明：確認被告持有由原告與李軒豪所共同簽發如
    附表所示之系爭本票債權於350萬元及自民國110年7月1日起
    至清償日止，按年息6%計算之利息不存在。
　㈡對被告抗辯之陳述：
  ⑴訴外人李軒豪以投資潮牌等商品可以獲取高額利潤慫恿原告
    投資，原告因而受騙投資數百萬元，李軒豪更鼓吹原告去找
    尋好友加入投資潮牌行列讓被告加入投資，使原告及被告均
    陷於錯誤，誤認李軒豪會將被告投資的款項用於買賣潮牌商
    品，結果李軒豪根本未將被告所投資的款項用於買賣潮牌商
    品，致使李軒豪根本無法依「潮牌投資合約書」（下稱系爭
    合約書）給付被告，實際上，被告跟著李軒豪投資及簽立系
    爭合約書時，原告及被告均已遭李軒豪詐騙，李軒豪自始至
    終均未將被告的投資款用於購買潮牌商品出售。
　⑵系爭合約書及系爭本票之發票行為，係因李軒豪之詐欺犯行
    所生，構成刑法第339條規定，已屬民法第72條規定之法律
    行為違反強制禁止規定，故系爭合約書及系爭本票之發票行
    為應屬無效，被告依系爭本票對原告請求，應無理由。退步
    言之，縱認系爭合約書及系爭本票為有效，依據系爭合約書
    所示，不管是利潤及結算後的退款，均是由李軒豪負有給付
    義務，並未約定原告負有連帶給付義務，被告所匯款項最後
    均由李軒豪取得，本票原本亦僅由李軒豪簽發，原告就被告
    投資李軒豪潮牌商品的投資案僅立於傳遞訊息的地位，被告
    係將錢交給李軒豪拿去投資，而非原告將被告的錢拿去投資
    ，因此，兩造就系爭本票並無任何原因關係存在，原告主張
    系爭本票原因關係不存在之抗辯，原告主張系爭本票債權於
    350萬元及自110年7月1日起至清償日，按年息6%計算之利息
    不存在，應有理由。
　⑶原告並無對被告為詐欺行為，事實上原告係受到李軒豪之詐
    欺，然被告另案提告宣稱原告及李軒豪對其詐欺之主張與本
    件之主張有所矛盾衝突，被告對於系爭合約書是否主張有效
    ，被告是否受到李軒豪之欺騙而簽立系爭合約書，應予說明
    。倘若鈞院認為系爭合約書為有效，負有給付義務者為李軒
    豪，系爭本票亦係被告要求李軒豪開立，再者，被告於109
    年9月15日即透過LINE要求李軒豪給付款項，據此可知，負
    有給付義務者為李軒豪，被告亦知悉此情方直接向李軒豪催
    討款項，而且系爭合約書亦約定「本票兌現當日，甲方（即
    李軒豪）會依照本票上的金額匯款到丙方（即被告）的指定
    帳戶，也請丙方同時返還本票。」，足見負有給付本票金額
    義務者為李軒豪而非原告。
　⑷系爭本票由李軒豪開立後，因李軒豪故意拒絕與被告見面，
    遂由原告代李軒豪將系爭本票交給被告，原告欲拿給被告時
    ，應被告要求在系爭本票上簽名，但兩造間並無任何應給付
    票款的原因關係存在，原告對於被告並不負有任何本票債權
    給付義務，原告僅係單純應被告要求在系爭本票上簽名，原
    告對於被告並不具有系爭本票債務。至於匯給被告之100萬
    元及7萬元，係原告在無給付義務下，代李軒豪先行給付予
    被告，原告並非承認對於被告有債務存在。
三、被告則以：
　㈠108年8月間由原告出面向被告邀約投資，並稱其與李軒豪目
    前共同經營潮牌代購買賣，向被告保證獲利，時間為1年1期
    ，提供4種投資方案可選，合約到期後全數歸還被告，三方
    並於108年9月6日簽訂系爭合約書，約定原告與李軒豪開立
    票面金額為318萬元之本票1紙（下稱系爭318萬元本票）予
    被告，被告先後匯款共400萬元予原告，並約定投資400萬元
    ，年息25%，利息分四次給，李軒豪分別於108年12月6日及1
    09年3月9日各匯款利息25萬元予被告，原告於109年6月5日
    要求提前結束合約，並稱109年6月6日之利息25萬元及本金4
    00萬元於幾天後返還，但均未償還，然109年9月7日合約到
    期，原約定109年6月6日及9月6日應匯款予被告之利息25萬
    元、利息25萬元及本金400萬元，共計450萬元，原告皆未償
    還，嗣後原告同意自109年11月開始，450萬元以月利息2%，
    每個月初結清，並同意109年6月至10月之利息以月利息1%共
    7.5萬元結清。
　㈡原告於109年11月2日持系爭本票來向被告欲換回系爭318萬元
    本票，惟系爭本票僅有李軒豪之簽名，並無原告之簽名，故
    被告並未接受系爭本票，原告於109年11月3日在系爭本票補
    上簽名蓋章及本票到期日之記載，並分別於109年11月6日及
    12月9日匯款利息7.5萬元及本金100萬元予被告，110年7月
    後即未再支付利息，剩餘本金350萬元也未還。
　㈢系爭318萬元本票及系爭本票上「王穆熙」之簽名，兩者一致
    且筆跡相同，足證系爭本票乃原告所簽發，持票人即被告已
    證明系爭本票係由原告所簽發，票據乃文義證券及無因證券
    ，發票人即應依票上所載文義負責，執票人不負證明關於給
    付原因之責。且依照兩造通訊軟體對話紀錄，原告已承認還
    款之100萬元係450萬元中的一部分，足證系爭本票乃原告所
    簽發，亦證實450萬元債權債務及利息確實存在。
　㈣原告對被告皆稱「本團隊」、「我們」，更在本票上共同簽
    名發票，足證本票債權確實存在，原告推卸責任辯稱「伊無
    給付義務」、「伊只是代李軒豪付款」云云，主張不實，並
    不可採。倘若原告只是傳遞訊息角色，為何是要找原告簽約
    ?為何會說有很多東西要採購?原告很清楚，被告的部分是原
    告要負責，是因為原告，被告才會加入，且原告很清楚，他
    有責任要在本票上簽名，而不是拿一張被告根本不認識的人
    的本票給被告就可以，依照兩造通訊軟體對話紀錄，足證原
    告並非只是傳遞訊息之角色，而是與李軒豪共同經營潮牌代
    購生意，故原告有給付票款義務，至於原告和李軒豪怎麼分
    配工作去做投資，是他們公司內部的事等語，資為抗辯。並
    聲明：原告之訴駁回。
四、得心證之理由：　
　㈠本件兩造及訴外人李軒豪曾於108年9月6日簽訂系爭合約書，
    嗣被告依系爭合約書所載，曾分別於108年9月6日、108年9
    月10日及108年10月3日，將合計400萬元款項匯入原告設於
    臺北富邦商業銀行石牌分行帳戶內，原告收到前述款項後亦
    均於同日匯入李軒豪設於國泰世華銀行帳戶內。另原告及李
    軒豪於108年9月10日曾共同簽發票面金額為318萬元、到期
    日為109年9月6日之本票（下稱318萬元本票）後將此318萬
    元本票交予被告收執。嗣原告及李軒豪又分別在系爭本票發
    票人欄簽名後將系爭本票交予被告收執。後被告曾持系爭本
    票就系爭本票所載票面金額其中350萬元及自110年7月1日起
    至清償日止，按週年利率百分之6計算之利息向本院聲請准
    予對原告及李軒豪強制執行，經本院裁准確定等事實，為兩
    造所不爭執，並有原告所提出系爭本票之本票裁定、臺北富
    邦銀行各類存款歷史對帳單及被告所提出之系爭合約書、前
    述400萬元匯款單、318萬元本票、系爭本票等影本在卷可查
    （分見本院卷一第12頁、第332頁及第48至56頁），且經本
    院調閱系爭本票之本票裁定卷宗核閱無訛，前述事實，堪認
    為真正。原告固主張其係受李軒豪詐欺而與李軒豪共同簽發
    系爭本票，原告就系爭本票之發票行為應屬無效，且依系爭
    合約書所載，給付利潤及返還400萬元之義務人均為李軒豪
    ，被告就系爭本票對於原告之本票債權不存在各情，然此為
    被告否認，並以前詞抗辯。是本件所應審究者為：⑴原告就
    系爭本票之發票行為是否無效？⑵被告持有系爭本票之原因
    關係為何？原告請求確認被告持有系爭本票對原告之本票債
    權及利息債權均不存在，有無理由？茲分述如下：
　㈡原告就系爭本票之發票行為並非無效，系爭本票係屬有效票
    據：
　⑴按依民法第92條第1項本文規定，因被詐欺或被脅迫而為意思
    表示者，表意人得撤銷其意思表示。惟所謂詐欺云者，係謂
    欲相對人陷於錯誤，故意示以不實之事，令其因錯誤而為意
    思之表示。所謂因被脅迫而為意思表示，係指因相對人或第
    三人以不法危害之言語或舉動加諸表意人，使其心生恐怖，
    致為意思表示而言。當事人主張其意思表示係因被詐欺
    或脅迫而為之者，應就其被詐欺或被脅迫之事實，負舉證之
    責任（最高法院95年度臺上字第2948號判決意旨參照）。
　⑵本件原告既已將應記載事項載明於系爭本票完成發票行為並
    將系爭本票交予被告，被告即處於得行使票據權利之狀態，
    而原告主張其簽發系爭本票係遭李軒豪詐欺所致，然此為被
    告否認，依照前述說明，自應由系爭本票之票據債務人即原
    告就其簽發系爭本票係遭他人詐欺簽發乙節負舉證之責。關
    於此節，原告固提出其與李軒豪間通訊軟體LINE之對話紀錄
    截圖、匯款單截圖及其對李軒豪提起刑事詐欺告訴之刑事告
    訴狀等影本為證（見本院卷128至300頁），欲佐證李軒豪係
    向其謊稱可投資潮牌衣服、鞋子等商品藉以獲得高額利潤，
    因而交付款項予李軒豪等情，然此僅能證明原告與李軒豪間
    曾為前述對話及其曾對李軒豪提出刑事告訴等事實，尚無法
    證明原告係受李軒豪詐欺而簽發系爭本票。
　⑶雖依原告所另提出之通訊軟體LINE對話紀錄截圖（見本院卷
    依第302至312頁），可知李軒豪除邀原告投資外，亦曾向原
    告表示可找有資金之人一同參與投資等情，且被告就其係因
    原告引介而結識李軒豪後而簽訂系爭合約書，並將400萬元
    款項匯入原告帳戶，再由原告將前述款項匯入李軒豪帳戶等
    事實，亦不爭執。然觀諸被告所提出之兩造間以通訊軟體LI
    NE之對話紀錄截圖（見被證六，即證物六附件一卷【下稱附
    件卷】第523至537頁本院卷一第302至312頁），被告自109
    年10月30日起與原告對話時即多次向原告詢問：「你收到票
    的話，看看明天有時間可以約」、「那你本票收到了嗎？」
    、「結果你票收到了嗎？」等語，原告亦曾分別以「目前沒
    有」、「Not yet」、「晚點問他是用啥寄」、「嗯，我會
    再跟他喬」、「票他寫錯，我請他重寫金額」、「他寫成之
    前的400」、「目前還沒有收到，就只能再喬」等語回應被
    告。再依兩造對話語意內容，可知原告於對話中所稱「他」
    應指李軒豪，而所稱「票」即指本票之意。嗣於109年11月2
    日原告向被告稱「票拿到嘍」後，兩造即相約交付本票，但
    被告隨後即於該日16時44分傳送本票照片截圖予原告（見附
    件卷第534頁），對照該截圖所示本票及系爭本票，可知該
    截圖所示本票即為系爭本票，僅尚無原告簽名、身分證字號
    及住址及到期日等記載。被告傳送前述截圖後隨即向原告稱
    「這張她們不接受啦」、「因為不認識他，只認識你，所以
    你和他的名字要在上面加蓋章名字」等語，原告亦隨即回應
    稱「剛急著拿給你，忘記補我的簽名」、「上面看要寫幾號
    」、「我寫上就好」、「嗯，我簽名應該的」、「只是上面
    日期，你再看寫幾號」等語，經被告回應稱「就寫一樣的吧
    10/30」經原告允諾後，兩造即再相約見面事宜。由兩造前
    述對話內容可知系爭本票原係李軒豪簽發後經由原告交予被
    告，但因被告表示尚需原告共同簽發並載明到期日後，原告
    遂於系爭本票發票人欄簽名並記載到期日為109年10月30日
    後，再將系爭本票交予被告，原告既係應被告要求後允諾於
    系爭本票發票人欄簽名，即顯非受李軒豪詐欺而簽發系爭本
    票，故原告以此為由抗辯系爭本票係屬無效票據乙節，顯非
    可採。
　㈢被告持有系爭本票之原因關係為原告與李軒豪共同擔保本應
    於109年6月6日給付予被告之保證利潤25萬元，及本應於109
    年9月6日返還予被告之本金400萬元及保證利潤25萬元（下
    稱450萬元欠款），原告請求確認被告持有系爭本票對原告
    於350萬元之本票債權，及自110年7月1日起至清償日止，按
    週年利率百分之6之利息債權均不存在，並無理由：
　⑴按票據債務人不得以自己與發票人或執票人之前手間所存抗
    辯之事由對抗執票人，票據法第13條前段定有明定。依票據
    法第13條之規定，票據債務人祇不得以自己與發票人或執票
    人之前手間所存抗辯之事由，對抗執票人，若以其自己與執
    票人間所存抗辯之事由資為對抗，則非法所不許。又票據乃
    文義證券及無因證券，票據上之權利義務悉依票上所載文義
    定之，與其基礎之原因關係各自獨立，票據上權利之行使不
    以其原因關係存在為前提，執票人行使票據上權利時，就其
    基礎之原因關係確係有效存在不負舉證責任；若票據債務人
    以自己與執票人間所存抗辯之事由對抗執票人，依票據法第
    13條規定觀之，固非法所不許，惟仍應先由票據債務人就該
    抗辯事由負舉證之責任，必待為票據基礎之原因關係確立後
    ，法院就此項原因關係進行實體審理時，當事人於該原因關
    係是否有效成立或已否消滅等事項有所爭執，始適用各該法
    律關係之舉證責任分配原則。
　⑵原告就其何以簽發系爭本票乙節，原告雖主張依照系爭合約
    書，李軒豪負有按季給付25萬元保證利潤及1年期滿後返還
    投資款400萬元予被告之義務。而系爭本票係被告要求李軒
    豪開立，但李軒豪開立系爭本票後經由原告交予被告時，被
    告要求原告在系爭本票上簽名，但原告依系爭合約書並無給
    付義務存在等情（見本院卷二第172至174頁），並提出兩造
    間以通訊軟體LINE之對話紀錄截圖為證（見本院卷一第430
    至434頁），然此為被告所否認，並稱因兩造前曾簽立系爭
    合約書，被告投資400萬元因屆期未獲返還，且依系爭合約
    書所載保證利潤之約定，被告並沒有收到本應於109年6月6
    日、109年9月6日各給付25萬元之保證利潤，原告因而簽發
    系爭本票等情（見本院卷一第63頁）。
　⑶經查，兩造及李軒豪於108年9月6日曾簽訂系爭合約書，嗣被
    告曾分別於108年9月6日、108年9月10日及108年10月3日，
    將合計400萬元投資款項匯入原告帳戶，原告收到款項後亦
    於同日匯入李軒豪之銀行帳戶等事實，已如前述。觀諸系爭
    合約書已載明「甲方（按即李軒豪）乙方（按即原告）目前
    共同經營潮牌買賣，現在提供乾股方案增資，時間為1年1期
    ，本金加保證利息全數歸還投資人」、「丙方（按即被告）
    選擇方案E（即400萬-年利息25％），三方達成共識利息3個
    月領一次，共4次」等語，可知系爭合約書已載明原告係與
    李軒豪共同經營潮牌買賣並邀被告投資，而被告既已以400
    萬元投資，且系爭合約書亦載明「時間為1年1期，本金加保
    證利息全數歸還投資人」等語，則1年後被告所投資之本金4
    00萬元及每季可領取之保證利潤各25萬元，自應由原告及李
    軒豪同負給付保證利潤及返還本金之責。雖原告主張其係受
    李軒豪詐欺始簽訂系爭合約書，原告簽訂系爭合約書之行為
    係屬無效云云，然依被告所提出之兩造以通訊軟體LINE之對
    話紀錄截圖（見附件卷第43至44頁），兩造與李軒豪簽訂系
    爭合約書前之108年9月4日，原告尚曾擬定合約內容，並將
    系爭合約書電子檔傳送予被告，系爭合約書既係原告所草擬
    並交予被告，已難認其有何遭詐欺而簽立之情事，故原告此
    部分主張，難認有據。
　⑷雖系爭合約書亦記載108年12月6日、109年3月6日、109年6月
    6日即每季應給付保證利息25萬元，及到期日即109年9月6日
    應給付保證利息及本金合計318萬元，係由李軒豪匯款予被
    告等語，然此僅係三方所約定之給付及返還方式，並非免除
    原告需與李軒豪同負給付保證利息及返還本金之責。況兩造
    與李軒豪簽訂系爭合約書前，原告除將系爭合約書電子檔傳
    送予被告外，尚主動向被告表示「本票會同時寫上我跟Kris
    （按即李軒豪）的名字，一起保障」等語，此參前述對話紀
    錄截圖即明（見附件卷第43至44頁），而原告及李軒豪亦曾
    於108年9月10日共同簽發318萬元本票後交予被告，足認原
    告就其每季需給付被告保證利潤各25萬元，及1年後（即109
    年9月6日）需返還被告所投資本金400萬元及最後1期保證利
    潤25萬元等債務均需與李軒豪同負給付及返還責任，應屬無
    訛。
　⑸再者，被告依系爭合約書投資400萬元後，被告曾於108年12
    月6日、109年3月9日各取得保證利潤25萬元，然被告並未取
    得本應於109年6月6日給付之保證利潤25萬元，且400萬元本
    金及最後1期保證利潤25萬元被告亦未獲給付等事實，為兩
    造所不爭執，且有被告所提出之兩造以通訊軟體LINE之對話
    紀錄截圖在卷可參（分見附件卷第221及314頁）。雖依兩造
    前述對話紀錄截圖（見附件卷第385至528頁），可知被告自
    109年6月6日未取得應由原告及李軒豪所給付之保證利潤25
    萬元後至取得系爭本票前，被告均係向原告表示請原告通知
    李軒豪儘速清償前述保證利潤50萬元及400萬元本金，而未
    要求原告清償等情。然查，原告將僅有李軒豪簽名之系爭本
    票交予被告時，被告隨即向原告表示尚需原告於系爭本票發
    票人欄內簽名並記載到期日後始能接受系爭本票，原告亦因
    此於系爭本票發票人欄內簽名並記載到期日為109年10月30
    日，將系爭本票交予被告收執，可見原告在原已由李軒豪簽
    發之系爭本票發票人欄內簽名，並填載到期日後將系爭本票
    交予被告，則原告簽發系爭本票之原因關係即係與李軒豪共
    同擔保本應於109年6月6日給付予被告之保證利潤25萬元，
    及本應於109年9月6日給付予被告之本金400萬元及最後1期
    保證利潤25萬元等合計450萬元欠款，應屬無訛，原告主張
    其簽發系爭本票僅係單純映被告要求而簽名，其簽發系爭本
    票並無任何基礎之原因關係乙節，顯非可採。
　⑹兩造既為系爭本票之直接前後手，依照前述說明，原告雖得
    以系爭本票之原因關係不存在對抗被告，然原告仍需就系爭
    本票之原因關係業已消滅，亦即其已就前述450萬元欠款業
    已清償等事實，負舉證責任。就此，原告主張其已於109年1
    2月9日給付100萬元予被告乙情，此為被告所不爭執（見本
    院卷一第45頁中段），然被告亦因原告業已清償此100萬元
    為由，而於其持系爭本票向本院聲請准許強制執行時，請求
    就系爭本票所載票面金額於350萬元（即系爭本票票面金額4
    50萬元扣除原告前述已清償之100萬元）准予強制執行，此
    參被告聲請裁定本票強制執行狀在卷可查（見本票裁定卷第
    9頁），故原告前述所稱之已清償100萬元，並非就系爭本票
    准予強制執行之350萬元部分為清償。
　⑺再者，原告另主張其除前述於109年12月9日給付100萬元外，
    另自109年7月24日起至110年7月1日止，亦曾分次匯款共計5
    51,250元予被告等情，被告對於曾收受前述款項並不爭執（
    見本院卷二第245頁），然抗辯稱其中31,250元係原告給予
    用以清償被告為交付前述400萬元投資款而向友人部分借款
    之部分利息，其餘52萬元係原告清償前述450萬元未依約給
    付而自109年6至11月間，按月息百分之1計算之利息，及自1
    09年12月至110年6月間，按月息百分之2計算之利息等情。
    經查，原告於簽發系爭本票前即已給付31,250元予被告，恐
    難認原告此部分給付係清償系爭本票所擔保前述450萬元欠
    款及利息。再查，依被告所提出兩造以通訊軟體LINE之對話
    紀錄截圖（見本院卷一第58頁），被告要求簽發系爭本票前
    ，即已向原告表明前述450萬元欠款之利息於109年11月前以
    1％計算，109年11月開始以2％計算等語，原告對此亦回應稱
    「了解，這個是沒問題應該的，當然拖到你這邊，就是我們
    不對，我也會快點跟Kris處理好」等語，可認兩造就前述45
    0萬元欠款已約定遲延給付之利息如何計算。再參被告所提
    出之兩造以通訊軟體LINE之對話紀錄截圖（見附件卷一第51
    1至516頁），被告原係要求簽發1張450萬元本金加紅利之本
    票，另1張為遲延給付利息之本票，而前述1％或2％均指月息
    等語，原告就此亦稱「1-2％是正常的」，並亦曾向被告稱延
    遲的部分即利息的部分可以用1％或1.5％等語，足認兩造對於
    系爭本票所擔保450萬元欠款，已有明確約定原告及李軒豪
    應另給付自109年11月開始至清償日止，以月息百分之2計算
    之利息，是縱原告於109年12月9日已清償100萬元，然就所
    餘350萬元因未清償，故自109年11月起至110年7月1日止，
    每月約有7萬元遲延利息（合計約56萬元），故原告前述分
    次給付合計之52萬元，應係就350萬元欠款未清償所給付之
    遲延利息，原告尚未就350萬元本金為清償。是原告請求確
    認被告持有系爭本票對原告於350萬元之本票債權，及自110
    年7月1日起至清償日止，按週年利率百分之6之利息債權均
    不存在，並無理由。
五、從而，原告依民事訴訟法第247條第1項之規定，請求確認被
    告持有由原告與李軒豪所共同簽發之系爭本票債權於350萬
    元，及自110年7月1日起至清償日止，按年息6%計算之利息
    債權不存在，為無理由，應予駁回。
六、本件事證已臻明確，兩造其餘之攻擊或防禦方法及舉證，經
    本院斟酌後，認為均不足以影響本判決之結果，爰不逐一詳
    予論駁，併此敘明。
七、本件係依民事訴訟法第427條第2項適用簡易程序所為原告敗
    訴之判決，應依職權確定訴訟費用額為35,650元（第一審裁
    判費），應由原告負擔。　
中　　華　　民　　國　　111 　年　　3 　　月　　30　　日
                  士林簡易庭法  官  莊明達
上列正本係照原本作成。
如不服本判決，應於判決送達後20日內，向本院提出上訴狀並應
記載上訴理由，如於本判決宣示後送達前提起上訴者，應於判決
送達後20日內補提上訴理由書（須附繕本）。
中　　華　　民　　國　　111 　年　　3 　　月　　30　　日
                            書記官  王淳平  
附表：
編號 票據號碼 票面金額 （新臺幣） 發票日 到期日 1 TH0000000   4,500,000元 109年10月30日 109年10月30日